臺北高等行政法院判決　　　　　　　　　　　　　　　九十二年度訴字第八四一號
　　　　　　　　　　　　　　　.
　　原　　　告　益世營造廠股份有限公司
　　代　表　人　甲○○
　　被　　　告　財政部臺北市國稅局
　　代　表　人　張盛和（局長）住同右
　　訴訟代理人　乙○○
右當事人間因營利事業所得稅事件，原告不服財政部中華民國九十二年一月十六日台
財訴字第０九一００五五六六三號訴願決定，提起行政訴訟。本院判決如左：
    主  文
原告之訴駁回。
訴訟費用由原告負擔。
    事  實
壹、事實概要：
  一、原告辦理民國（下同）八十六年度營利事業所得稅結算申報時，原列報全年所
      得額新台幣（下同）二八０、八五八元。
  二、被告初查時，以原告同意依同業利潤標準核定所得額六、六四二、六三三元。
      嗣核定後，原告不服依同業利潤標準核定其全年所得額，乃檢附相關資料申請
      重新審核，案經被告重新查核，准予更正全年所得額為三、四一四、二一三元
      。
  三、原告對上開重核之原核定仍表不服，而申請復查，但復查結果未獲變更，原告
      提起訴願亦遭駁回，因此提起本件行政訴訟。
貳、兩造聲明：
  一、原告聲明：
      求為判決撤銷原處分、原決定及訴願決定。
  二、被告聲明：
      求為判決駁回原告之訴。
參、兩造之爭點：
  一、原告主張之理由：
    Ａ、原告於八十七年，依照規定申報八十六年度營利事業所得稅，自行繳納所得
        稅計六０、二一五元。為了稽核機關復查，多次去函陳明，並親自口頭報告
        ：該件為國軍「靶場」工程，工程「項目」、「名稱」略有相互抵換施工，
        單價金額不變（即指揮控制中心及休息棚之塑鋼門窗部份減作，更為訓練戰
        壕施工，採用混凝土及鋼筋部份，超出契約用量，契約總價不變。）足以證
        明，混凝土及鋼筋部份絕非超耗。今稽徵機關為上列兩項項目，強行核課補
        繳所得稅七八三、三三八元，違反盈餘所得之事實，徵收所得，實欠公平。
    Ｂ、為了超支之混凝土及鋼筋數量一節，曾請求原稽核機關親赴現場勘驗，雖被
        拒之，但不否認事實而同意，故允准依照同業利潤標準核定，補繳所得稅壹
        拾柒萬元正，作為結案，即時命原告書立「同意書」可稽，存檔在案（請調
        閱稽核機關檔案）。訴願機關財政部不查原稽核機關復查之詳細經過實情，
        竟予決定「駁回」，實欠允當。
    Ｃ、國家所得稅規定，有所盈餘，始得課徵所得稅，理所當然。查該軍方「靶場
        」工程，僅為工程「項目」及「名稱」略有變更施作，更替相抵，非為超耗
        ，故不得以盈餘計算課徵所得稅，乃為事實，不辯亦明。
    Ｄ、稽徵機關進行調查及復查時，原告不僅依照所得稅法第八十三條所稱之帳簿
        文據，以及同法第一項及施行細則第八十一條規定辦理。關係所得額之關係
        課徵年度中全部之所得，均予提示交出驗證，且繳納八十六年度營利事業所
        得稅六０、二一五元外，並額外加強圖表詳細說明，已為稽核人員所接受，
        始有「同意書」之簽立。今駁回理由，誤指未依所得稅法第八十三條及同法
        施行細則第八十一條之規定辦理，實有違誤。致稽核機關要求須補交出「變
        更合約」及「施工日報表」一節，乃為強人所難之舉，其理由如下：
        (1)八十六年度之工程變更項目及名稱，係軍方認為無需另訂契約，商民又奈
          如何？況時隔有年，部隊調防、人事變動，無法補辦。
        (2)日報表部份，原告之檔案室被竊，無法覓尋。況日報表中，只是記錄施工
          情形，並無收支金額可按，顯有困難，故去函說明，請准現場勘查，以明
          實事。
        (3)混凝土、鋼筋超耗部份，是為國防訓練靶場需要。經軍方指示，更替項目
          施工，事所必然，法所允許。依照工程合約總價結算，不加不減。原告亦
          全力配合軍方需要而施工，被告不得以「超耗」而課徵高額所得稅（指揮
          控制中心及休息棚部份減作，增加壕溝項目，互抵不做「加」或「減」帳
          處理）否則，應將指揮所門窗部份等列入開支，尚無被告所說之超耗之有
          。上項情事，原告除再再去函說明，並親自數次口頭報告，又以分析表格
          解釋在案。被告當面認同，始不去現場勘驗。被告亦曾向原告協商繳納十
          數萬元，得依照同業利潤標準核定，做為結案。今又不顧事理道德，復行
          強課徵高額所得稅柒拾捌萬參仟參佰參拾捌元整，實欠「忠」「恕」之道
          ，亦使原告出乎意料之外，故提出行政訴訟。所謂「訓練靶場」，乃為國
          家建軍訓練之必要設施，任人不敢反對。原換項目施工，名稱與位置，亦
          為國防需要，故遵照軍方指示，以犧牲奉獻之精神配合施作，絕無虛構謊
          報，何來「超耗」之有？被告實有假真做，玩弄稅法，誤課高額所得稅，
          實不應該，應予廢棄。
        (4)被告誤將實做部份施工所用之工、料（更換項目施工）價金之部份計三一
          ０三、九五四元整，視為「超耗」，加課高額所得稅，當為違法之課徵，
          應予廢棄。枉顧增列工程，不做加或減帳之處理，前已敘明，極為清楚。
          今將增列部份，視為「超耗」減作部份之價金，當為虧損。足證被告所提
          之「超耗」，就是原告之虧損無疑，何來所得稅之有？俗說：「有所得，
          當課所得稅」，無所得，何來營業所得稅？誤將工程支付，視為「超耗」
          ，強徵所得稅柒拾捌萬參仟參佰參拾捌元整，違犯情、理、法及倫理道德
          ，當應廢棄。
    Ｅ、又被告誤課原告八十六年度營利事業所得稅七八三、三三八元一事，業已於
        當年度申報時繳納六０、二一五元，不僅前後重複，且時逾五載，不得再徵
        ，乃為稅法之規定（即稅捐稽徵法第二十一條第一項之規定）。
    Ｆ、總結上述理由，該年度申報營利事業所得稅，已繳納所得稅六０、二一五元
        。因施工「項目」更替，且無「加」、「減」帳目，當無超耗之說。除已繳
        清盈餘部份稅款外，絕無虛報情事，何能補繳所得稅七八三、三三八元之多
        。國家明文規定，所得稅，是以盈餘為據，有所得，始得繳納，無有所得，
        當免繳之。施工項目及材料名稱更替，工程契約總價絲毫不變，不得視為超
        耗而溢徵所得稅。本件原告絕無「超耗」一事，更無所得之有，何來所得稅
        之徵？被告機關實在是無中生有。
  二、被告主張之理由：
    Ａ、按「稽徵機關進行調查或復查時，納稅義務人應提示有關各種證明所得額之
        帳簿、文據；其未提示者，稽徵機關得依查得之資料或同業利潤標準，核定
        其所得額。」及「本法第八十三條所稱之帳簿文據，其關係所得額之一部或
        關係課稅年度中某一期間之所得額，而納稅義務人未能提示者，稽徵機關得
        就該部分依查得之資料或同業利潤標準，核定其所得額。」分別為所得稅法
        第八十三條第一項及同法施行細則第八十一條所明定。而所謂未提示，兼指
        帳簿文據全部未提示或雖提示而有不完全，不健全或不相符者均有其適用，
        改制前行政法院著有六十一年判字第一九八號判例可資參照。又「帳簿文據
        ，其關係所得之一部而未提示者，依所得稅法施行細則第八十一條之規定辦
        理。但其核定所得額，以不超過當年度全部營業收入淨額依同業利潤標準核
        定全年所得為限」為營利事業所得稅查核準則（以下簡稱查核準則）第六條
        第一項所明定。
    Ｂ、本件原告八十六年度營利事業所得稅結算申報，原列報全年所得額二八０、
        八五八元，被告初查以原告同意依同業利潤標準核定所得額六、四六二、六
        三三元。嗣核定後，原告不服被告依同業利潤標準核定其全年所得額，乃檢
        附相關資料申請重新審核。案經被告重新查核，准予更正全年所得額為三、
        四一四、二一三元。
    Ｃ、原告對原核定仍表不服，主張：「核定稅額過高，其截至八十六年止，已虧
        損百分之七十一．五，實無盈餘可言」云云，而申請復查。
    Ｄ、被告復查決定則以下述理由，駁回原告之復查申請：
      １、原告營業成本原申報為六、０七九、五四０元，經依檢附相關資料重新審
          核結果，本期已完工程中，陸軍一三九一部隊楊梅遮板式靶場超耗三、一
          ０三、九四五元，雖原告兩次到案說明，表示陸軍一三九一部隊楊梅遮板
          式靶場係因變更項目之施工，所需鋼筋及混凝土部分消耗增多，而變更前
          後之項目價金相互沖抵，總價與契約相同並無超耗情事。
      ２、惟被告曾以財北國稅審字第九００六三六七六號書函請其提供工程之變更
          合約、變更圖說及實際完工日之施工日報表供核，原告於九十年十一月十
          三日以益義字第九０一一一三一之一號函覆說明歉難照辦。
      ３、經原核定重核結果本期營業成本原申報六０、七九四、五四０元剔除超耗
          金額三、一０三、九五四元核定營業成本五七、六九０、五八六元，營業
          費用原申報二、二二七、六八五元，經核旅費中有二九、四００元係違章
          罰鍰，核與查核準則規定不符應予剔除外，核定營業費用二、一九八、二
          八五元，重新核定全年所得額三，四一四，二一三元。
          【計算式】：營業收入63,631,634元─營業成本57,690，586元═營業毛
                      利5,941,053元。
                      營業毛利5,941,053元─營業費用2,198,285元═營業淨利
                      3,742,768元。
                      營業淨利3,742,768元＋非營業收入99,470元─非營業損失
                      428,025元═全年所得3,414,213元。
      ４、原告雖不服，惟迄未能就前揭核定結果，提出有利之主張及佐證資料，空
          言主張核定過高，不足採據。
    Ｅ、原告復執前詞提起訴願，經財政部持與被告相同之論見，駁回其訴願。茲原
        告仍執前詞爭訟，自難認為有理由。
    理  由
壹、兩造爭執之要點：
  一、本案原告辦理八十六年度營利事業所得稅結算申報後，被告機關進行查核時．
      ，針對原告申報之營業成本六、０七九、五四０元中有關「陸軍一三九一部隊
      楊梅遮板式靶場」工程部分，以其成本「超耗」，又無正當理由，而剔除其中
      三、一０三、九四五元之成本支出，並在此基礎下重新核定原告當年度之應納
      稅額，而核定原告全年度所得額為三、四一四、二一三元。
  二、原告則上開核定，提出以下之爭點：
    Ａ、程序方面：
        原告主張上開核課已逾五年之法定核課期間。
    Ｂ、實體方面：
        原告否認有上開「超耗」一事，而主張：「全案在總工程款不改變之情況下
        ，業主（即軍方）要求變更施工項目，原告基於『為國盡力』之信念，全力
        配合，因此導致鋼筋及混凝土部分消耗超過契約用量，但這些材料全數用在
        實際施工上，而且使用量衡之實際施工項目，也沒有超過同業間之通常水準
        ，故不構成『超耗』」等情，要求主管機關實地調查，核實認列。
  三、是以本案之爭點集中在：
    Ａ、程序上，本件原處分之作成有無違反核課期間。
    Ｂ、實體上，被告機關對上開「陸軍一三九一部隊楊梅遮板式靶場」工程，以「
        超耗」為由，剔除其中三、一０三、九四五元之成本支出，是否於法有據﹖
貳、本院之判斷：
  一、程序方面：
    Ａ、按所得稅屬「週期稅」，採曆年制，以同一年度內納稅義務人之全部所得來
        計算其稅基，因此在每年十二月三十一日時止，依「稅捐法定原則」，每一
        個納稅義務人之稅捐債務理論上即已確定，事後之核定只有宣示性之意義（
        換言之，核定處分本身是一個「確認性之行政處分」，而不是一個「形成性
        之行政處分」）。
    Ｂ、但是所得稅又是一種「自動報繳稅」，納稅義務人必須在規定之期限（本案
        依當時有效之所得稅法第七十一條第一項規定，申報期限為八十七年二月二
        十日起至同年三月三十一日為止）自動申報及報繳，稅捐稽徵機關僅是保有
        「事後調查應納稅額」之權力而已。此時：
      １、不依期申報者，將依所得稅法第一百零八條第一、二項之規定處以「滯報
          金」或「怠報金」。
      ２、申報但就部分所得短漏報者，就短、漏報之所得部分即構成「稅捐之逃漏
          」，而依所得稅法第一百十條來處罰。
      ３、若有申報而未同時繳納稅款者，即構成稅捐債務之給付遲延，應課以如同
          私法遲延利息一般之「滯納金」，在現行所得稅法制中，有關「滯納金」
          規定於所得稅法第一百十二條或同法第一百十四條中。
    Ｃ、而依稅捐稽徵法第二十一條第一項第一款之規定，「申報稅」（「自動報繳
        稅」亦屬「申報稅」）之核課期間，若無逃漏稅捐之故意行為者，其期間為
        五年（有逃漏稅捐之故意行為者，期間為七年，見同條項第三款）。而且五
        年之起點，依稅捐稽徵法第二十二條第一、二款之規定，分別自「實際申報
        日」（在有自動申報之情形）或「法定應申報日」（在未自動申報之情形）
        起算。
    Ｄ、本案原告既然有在八十七年五月十五日申報八十六年度之綜合所得稅（原告
        應有申請延期申報），則其核課期間之起算點自然以實際申報日（八十七年
        五月十五日，見原處分卷所附申報資料上之收文章）為準。就算其無逃漏稅
        捐故意，而認核課期間為五年，則核課期間屆滿日亦應為九十二年五月十五
        日。但原核定早在九十一年一月十日即已合法達予原告收受（見原處分卷所
        附、原告復查申請書狀之記載）。
    Ｅ、因此本件原處分之作成並未逾越核課期間。
  二、實體方面：
    Ａ、有關「超耗」之相關法理說明：
      １、按本案之判斷結構首應說明，所得稅法第八十三條及所得稅法施行細則第
          八十一條所定之「推計課稅」規定與營利事業所得稅查核準則第五十八條
          第二項所定之「超耗」規定，二者間到底應如何加以區別﹖此項法律爭點
          之釐清，將可供為檢證本案採用「超耗」推計規定是否合法之討論基礎。
          而針對此項爭點本院之法律意見如下：
        ａ、相關法律之規定內容：
          I、推計課稅部分：
            (1)、所得稅法第八十三條：
                第一項：稽徵機關進行調查或復查時，納稅義務人應提示有關各種
                        證明所得額之帳簿、文據，其未提示者，稽徵機關得依查
                        得之資料或同業利潤標準，核定其所得額。
                第二項：前項帳簿、文據，應由納稅義務人依稽徵機關規定時間，
                        送交調查，其因特殊情形，經納稅義務人申請，或稽徵機
                        關認有必要，得派員就地調查。
                第三項：納稅義務人已依規定辦理結算申報，但於稽徵機關進行調
                        查時，通知提示有關各種證明所得額之帳簿，文據而未依
                        限期提示者，稽徵機關得依查得之資料或同業利潤標準核
                        定其所得額；嗣後如經調查另行發現課稅資料，仍應依法
                        辦理。
            (2)、所得稅法施行細則第八十一條：
                第一項：本法第八十三條所稱之帳簿文據，其關係所得額之一部或
                        關係課稅年度中某一期間之所得額，而納稅義務人未能提
                        示者，稽徵機關得就該部分依查得資料或同業利潤標準核
                        定其所得額。
                第二項：本法第八十三條所稱之帳簿文據，其關係未分配盈餘之一
                        部，而納稅義務人未能提示者，稽徵機關得就該部分依查
                        得資料核定其未分配盈餘。
          II、超耗部分：
            (1)、所得稅法第二十八條：
                製造業耗用之原料，超過各該業通常水準者，其超過部份非經提出
                正當理由，經稽徵機關查明屬實者不予減除。
            (2)、營利事業所得稅查核準則第五十八條：
                第一項：製造業已依稅捐稽徵機關管理營利事業會計帳簿憑證辦法
                        設置帳簿，平時對進料、領料、退料、產品、人工、製造
                        費用等均作成紀錄，有內部憑證可稽，並編有生產日報表
                        或生產通知單及成本計算表，經內部製造及會計部門負責
                        人員簽章者，其製品原料耗用數量，應根據有關帳證紀錄
                        予以核實認定。
                第二項：製造業不合前項規定者，其耗用之原料如超過各該業通常
                        水準，超過部分，除能提出正當理由，經查明屬實者外，
                        應不予減除。
        ｂ、全部推計與「超耗」一部推計間之區別：
          I、推計課稅部分：
            (1)、按營利事業基於稅捐課徵須具備「帳簿憑證」及「會計紀錄」，帳
                證彼此間之關係如下：
                帳簿記載↗內部（會計）憑證↗外部（會計）憑證↘各式分類帳與
                報表（例如成本分析表，生產日報表等等）。
            (2)、而以上之帳載與內部憑證及分類帳、表間必須前後可以正向或逆向
                相互勾稽，方才符合所得稅法第八十三條第一項之最低度要求。
            (3)、但即使符合上開基本要求，可是外部憑證有缺或證明力不足時，是
                否能認為滿足所得稅法第八十三條第一項之要件，又要分以下二種
                情況來說明：
              、若其憑證欠缺之數量或金額有限，不足以對動搖整體帳證內容之
                  真實性時，則仍應認為符合所得稅法第八十三條第一項之要件，
                  只不過外部憑證不足之部分，視調查狀況，或予剔除；或以「有
                  交易事實但未取得憑證」為由而加以處罰。
              、若其欠缺憑證部分之金額及數量（甚至是交易期間）巨大，足以
                  對整體帳證內容之真實性產生高度之懷疑時，則將帳證無法勾稽
                  等同看待，而須受到「推計課稅」之不利益。
          II、超耗部分：
            (1)、超耗性質上為「有關生產業原料耗用之一部推計」，與所得稅法第
                八十三條第三項所定之「（全部）推計課稅」有程度上之區別。
            (2)、而「超耗」之規範意旨乃是著眼於製造業之生產流程，從物料之投
                入到成品之產出，不僅有人工勞津與廠房費用之攤提，而且在實際
                產製流程上，原料耗用之精確數量或多或少會受各種偶發因素（例
                如機器操作，勞力素質等等）而難以完全掌控，因此多少會有投入
                與產出比例異常之情況。此等情況無法完全避免，又不能視而不見
                ，因此採用折衷方式，先在營利事業所得稅查核準則第五十八條第
                一項明定，如果從事製造之營利事業能提供更嚴格之內部控管程序
                ，則容認此等異常情況。若其內部控管不能達到營利事業所得稅查
                核準則第五十八條第一項所定之內部控管流程，則就物料部分之異
                常成本支出，可能會遭到按同業間耗用原料通常水準予以剔除之結
                果。
        ｃ、在這裏必須特別附帶言明，有關「投入與產出之比例，因行業性質之故
            ，而有異常可能之行業」，並不限於製造業，因此此項有關製造業之「
            超耗」規定，在營建業或其他行為亦應同有適用之餘地（至少可以「類
            推適用」）。
        ｄ、事實上「一部推計」與「全部推計」，其間之區別僅在推計之範圍及其
            程度而已，但本質上並無不同，同屬「推計」，在立法論上乃是「核實
            課稅原則」對「稽徵經濟原則」的退讓。所以被告機關因為所得稅法第
            二十八條及營利事業所得稅查核準則第五十八條之規範對象僅以「製造
            業」為限，而將營建業「物料超耗剔除」之法規範基礎建立在所得稅法
            第八十三條第一項及所得稅法施行細則第八十一條之規定上，從法體系
            之角度言之，亦無太大之錯誤。但是實際從事實務操作時，仍應回頭參
            考所得稅法第二十八條及營利事業所得稅查核準則第五十八條之相關規
            定內容。
      ２、而在上開法理下，營造業之「物料超耗」（指工程投入之物料超過同業間
          之通常水準者）能否剔除，應參照（或類推適用）營利事業所得稅查核準
          則第五十八條第一項及第二項之規定，視其有無明確之帳簿及紀錄可查以
          為決定。詳言之：
        ａ、若符合上開條文第一項之規定者，因為有內部控管憑證可查，故應核實
            認列，不可隨意剔除。
        ｂ、若不符上開條文第一項之規定者，則應適用同條第二項之規定，必須由
            納稅義務人自行提出「正當理由」，並經稅捐稽徵機關查證屬實之情況
            下，才可認列，不然即應剔除。
          I、至於該條項所稱之「正當理由」，其意涵應做以下之認知：
            (1)、此處所稱「正當理由」者，不應指「無法進行內部控管並保留憑證
                之正當性」，而應是指「可以直接證明物料支出合理性與真實性之
                事證說明」。
            (2)、因為沒有進行內部控管乃屬已確定之事實，無可更改，但這樣的結
                果只能作為「弱化」稅捐稽徵機關客觀證明責任的理由，不能因此
                而將納稅義務人證明物料支出為真正的機會完全排除。
            (3)、如果認為所謂「正當理由」者，應解為「營業活動中實際困難處境
                ，導致無法進行內部控管並保留憑證情況」之證明時，則納稅義務
                人即可能因為內部控管義務之違反，即永無翻身餘地。
            (4)、但是「推計課稅之許可」，在立法論上，乃是基於「稽徵經濟原則
                」而對「量能課稅原則」做退讓，這樣的退讓必須憲法第二十三條
                所定「比例原則」之要件，若認為納稅義務人沒有做好內部控管即
                須全面否准其舉證證明物料支出真實性之機會，顯然違反了「比例
                原則」的要求，這樣的解釋結果有違憲之虞，自非正確。
            (5)、因此正確之解釋應該為，納稅義務人應該提出更有證明力之證據資
                料，使法院在沒有內部控管資料之情況下，仍然可以相信支出之真
                實性。這樣的法律觀點，也可從所得稅法第二十八條將「．．非經
                提出正當理由」與「經稽徵機關查明屬實者．．」二段文字連結在
                一起之文字結構得知。
          II、但正是因為納稅義務人違反內部自我控管之協力義務在先，因此其提
              出「證明支出真實性之證據資料」（即證明物料確實用於特定工程中
              所憑之證據資料），其證明力之高低，法院自然也會有比較嚴格的標
              準。如果其證明力不足，法院仍然會承認「稅捐稽徵機關以同業水準
              來推計物料支出」作為的合法性。
    Ｂ、在上開法理基礎下，本案原告如欲推翻被告機關所為之「超耗」推計，自應
        證明「因超耗而經剔除」之部分，實際上已全部用在「取得對應收入」之工
        程施作中。但本院基於以下之理由認為原告之舉證活動，其證明力不足，無
        從證明其所言為真正，茲說明如下：
      １、原告謂：「導致物料支出增加是因為工程變更設計所致；在某些工程項目
          減除，某項工程項目增加，而總承包價格不變的情況下，新增之工程項目
          耗費之物料較多」云云，但是變更設計本身並無任何書面之約定，而原告
          也承認「因為軍方調動頻繁，所以找不到原來簽約之業主出具證明」，在
          此情況下，原告主張之變更設計本身即無法證明屬實。
      ２、就此原告又謂：「應該由被告機關派人至現場實際履勘，查明施作項目到
          底有無變更，並評估變更後工程之物料耗用是否為真正」云云，但是這樣
          的要求顯然忽略了以下列的法律觀點，是其此等要求顯屬無據，故本院認
          為沒有發動調查之必要。
        ａ、稅務行政為大量行政，主管機關面對數量龐大的納稅義務人，人力物力
            均有限，為了確保稽徵效率，因此課予營利事業所得稅納稅義務人相對
            應之義務（例如「登記」、「設帳」與「保留憑證」等等）。此時若納
            稅義務人違反義務在先（例如本案中原告之內部控管憑證），卻可要求
            稅捐稽徵機關對稅基計算進行全面之復查，此時協力義務之課予在法律
            上即變得毫無意義。
        ｂ、何況從調查之有效性言之，原告之工程是在八十六年間已完工，事後再
            行調查，工程現場之工作物是否真為原告所施作，在沒有具有公信力之
            證人指證的情況下，這樣的調查「勞費多，而無功效」，被告機關不予
            調查，亦難指為「未盡稅法要求之調查義務」。
    Ｃ、總結以上所述，本案被告機關就原告有關「陸軍一三九一部隊楊梅遮板式靶
        場」工程成本部分，以「超耗」為由，剔除其中三、一０三、九四五元之成
        本支出，於法有據。原告主張確有此項費用支出等情，無從證明為真正，自
        難推翻前開核課處分之合法性。
肆、綜上所述，本件原核課處分於法無違，訴願決定予以維持亦無違誤，原告訴請撤
    銷為無理由，應予駁回。
據上論結，本件原告之訴為無理由，爰依行政訴訟法第九十八條第三項前段，判決如
主文。
中　　　華　　　民　　　國　　九十三　　年　　　三　　　月　　二十六　　日
                                   臺北高等行政法院 第  五  庭
                                           審 判 長 法  官  張瓊文
                                                    法  官  黃清光
                                                    法  官  帥嘉寶
右為正本係照原本作成。
如不服本判決，應於送達後二十日內，向本院提出上訴狀並表明上訴理由，如於本判
決宣示後送達前提起上訴者，應於判決送達後二十日內補提上訴理由書（須按他造人
數附繕本）。
中　　　華　　　民　　　國　　九十三　　年　　　三　　　月　　二十六　　日
            　　　　　　　　　　　　　　    　      書記官  蘇亞珍
